【裁判字號】    95,抗,333
【裁判日期】    950630
【裁判案由】    聲請定其應執行刑
【裁判全文】
臺灣高等法院刑事裁定                   95年度抗字第333號
抗  告  人  甲○○
即  受刑人
上列抗告人因定其應執行刑案件，不服臺灣臺北地方法院中華民
國95年3月31日裁定（95年度聲字第495號），提起抗告，本院裁
定如下：
    主  文
抗告駁回。
    理  由
一、本件抗告人即受刑人甲○○前因：(一)傷害及妨害自由案件，
    經臺灣桃園地方法院於民國93年4月30日以91年度易字第
    1757 號分別判處有期徒刑六月及三月，定應執行刑為有期
    徒刑八月，如易科罰金，以銀元三百元折算一日後，經本院
    於93年9月22日以93年度上易字第1083號判決駁回上訴確定
    ；(二)嗣受刑人復因偽造文書案件，經臺灣臺北地方法院於93
    年6月9日以87年度訴字第1410號判處有期徒刑四年，經本院
    於94年7月22日以93年度上訴字第2270號判決駁回上訴，再
    經最高法院於94年12月22日以94年度臺上字第7229號駁回上
    訴而告確定；(三)又因偽造文書案件，經臺灣臺北地方法院依
    協商程序於94年12月23日以94年度訴字第1415號判處有期徒
    刑六月，如易科罰金，以銀元三百元折算一日確定等情，有
    臺灣桃園地方法院91年度易字第1757號、本院93年度上訴字
    第2270 號、臺灣臺北地方法院94年度訴字第1415號刑事判
    決各一件，及本院被告前案紀錄表在卷可稽（以上判決確定
    情形詳見附表）。依附表編號(二)、(三)確定判決所認定之事實
    ，受刑人關於(二)、(三)部分之犯罪時間分別為86年10月間及91
    年6月25 日，足見本件受刑人於附表編號(一)所示傷害案件93
    年9月22 日判決確定前，又犯上開所述(二)、(三)之犯行。茲檢
    察官聲請定受刑人應執行之刑，經審核後認其聲請為正當，
    自應定其應執行之刑。
二、又按「刑事判決關於有期徒刑或拘役易科罰金折算標準之記
    載，需以所犯最重本刑為三年以下有期徒刑以下之刑之罪（
    按刑法第41條第1項業已修正為犯最重本刑五年以下有期徒
    刑以下之刑之罪），而受六月以下有期徒刑或拘役之宣告者
    ，始得為之，刑法第41條定有明文。若所犯為數罪併罰，其
    中之一罪雖得易科罰金，但因與不得易科之他罪合併處罰之
    結果，於定執行刑時，祇須將各罪之刑合併裁量，不得易科
    罰金合併執行」，司法院大法官會議釋字第144號解釋參照
    。本件受刑人所犯附表(二)所示之偽造文書犯行，既經判處有
    期徒刑四年確定，而不得易科罰金，併合處罰之結果，法院
    於定執行刑時，自不得諭知易科罰金。是附表(一)、(三)所示各
    刑事判決原所諭知易科罰金之折算標準，因本件定應執行刑
    之裁定，而失其效力，附此敘明。
三、原審依刑事訴訟法第477條第1項、刑法第53條、第51條第5
    款，裁定受刑人甲○○應執行有期徒刑五年，於法並無不合
    。
四、抗告意旨以：附表編號(一)傷害罪所處之有期徒刑8月業已執
    行完畢云云，指摘原裁定不當。然查，該案如已執行完畢，
    則將來執行本件裁定所定之應執行刑時，會予以扣除，不會
    影響受刑人之權益，抗告人顯有誤會。因此，本件抗告，並
    無理由，應予駁回。
五、據上論結，應依刑事訴訟法第412條，裁定如主文。
中    華    民    國    95    年    6     月    30    日
                      刑事第四庭審判長法  官  蔡秀雄
                                      法  官  周煙平
                                      法  官  沈宜生
以上正本證明與原本無異。
如不服本裁定，應於收受送達後五日內向本院提出抗告狀。
                                      書記官  陳雅加
中    華    民    國    95    年    7     月    7     日
附表：
┌──────┬───────┬───────┬───────┐
│編        號│      (一)      │      (二)      │      (三)      │
├──────┼───────┼───────┼───────┤
│罪        名│傷    害      │偽造文書      │偽造文書      │
├──────┼───────┼───────┼───────┤
│宣   告   刑│有期徒刑8月   │有期徒刑4年   │有期徒刑6月   │
├──────┼───────┼───────┼───────┤
│犯 罪 日 期 │91.03.13      │86年10月間    │91.06.25      │
├──────┼───────┼───────┼───────┤
│偵 查 機 關 │桃園地檢91年度│臺北地檢87年度│臺北地檢94年度│
│年 度 案 號 │偵字第11959號 │偵字第1495號  │偵緝字第1642號│
├─┬────┼───────┼───────┼───────┤
│最│法    院│臺灣高等法院  │臺灣高等法院  │臺北地院      │
│後├────┼───────┼───────┼───────┤
│事│案    號│93年度上易字第│93年度上訴字第│94年度訴字第14│
│實│        │1083號        │2270號        │15號          │
│審├────┼───────┼───────┼───────┤
│  │判決日期│93.09.22      │94.07.22      │94.12.23      │
├─┼────┼───────┼───────┼───────┤
│  │法    院│臺灣高等法院  │最高法院      │臺北地院      │
│確├────┼───────┼───────┼───────┤
│定│案    號│93年度上易字第│94年度臺上字第│94年度訴字第14│
│判│        │1083號        │7229號        │15號          │
│決├────┼───────┼───────┼───────┤
│  │判決確定│93.09.22      │94.12.22      │94.12.23      │
│  │日    期│              │              │              │
├─┴────┼───────┼───────┼───────┤
│備        註│桃園地檢93年度│臺北地檢95年度│臺北地檢95年度│
│            │執字第6596號（│執字第149號   │執字第580號   │
│            │已執畢）      │              │              │
└──────┴───────┴───────┴───────┘


司法院資訊處製作；財團法人民間司法改革基金會備份。
